【裁判字號】    98,訴,230
【裁判日期】    980227
【裁判案由】    毒品危害防制條例
【裁判全文】
臺灣臺北地方法院刑事判決               98年度訴字第230號
公  訴  人  臺灣臺北地方法院檢察署檢察官
被      告  甲○○
                    （現於臺灣臺北監獄執行中）
上列被告因毒品危害防制條例案件，經檢察官提起公訴（98年度
毒偵字第130號），被告於準備程序中先就被訴事實為有罪之陳
述，經本院告以簡式審判之旨，並聽取當事人之意見後，本院合
議庭裁定行簡式審判程序，判決如下：
    主  文
甲○○施用第一級毒品，累犯，處有期徒刑陸月，如易科罰金，
以新台幣壹仟元折算壹日。扣案第一級毒品海洛因壹小包（淨重
0.01公克）沒收銷燬之。
    事  實
一、甲○○於(1)民國83年因違反麻醉藥品管制條例案件，經臺灣
    板橋地方法院83年度訴字第2450號判決處有期徒刑5年2月、
    、3年2月、8月，於同年因違反肅清煙毒條例案件，經臺灣
    高等法院84年度上訴字第5730號判決處5年2月確定，嗣經臺
    灣高等法院85年度聲字第327號裁定定應執行有期徒刑12年
    確定。(2)91年因施用毒品案件，經本院同年度毒聲字第1195
    號裁定令入勒戒處所觀察勒戒，因認有繼續施用傾向，經臺
    灣臺北地方法院檢察署檢察官聲請強制戒治，經本院同年度
    毒聲字第2591號裁定令入戒治處所施以強制戒治，嗣其成效
    經評定為合格，認無繼續戒治必要，而經本院92年度毒聲字
    第1063號裁定停止強制戒治，所餘戒治期間付保護管束，保
    護管束期間至92年12月18日期滿，未經撤銷停止強制戒治，
    視為執行完畢，並經臺灣臺北地方法院檢察署檢察官93年度
    戒毒偵字第23號為不起訴處分確定。(3)92年因竊盜案件，經
    臺灣板橋地方法院92年度第262號判決處有期徒刑4月確定。
    (4)92年復因侵占案件，經臺灣板橋地方法院92年度易字第17
    14號判決處拘役40日確定。上開(1)、(3)、(4)之罪，嗣經臺灣
    板橋地方法院96年度聲減字第1333號裁定減刑並定應執行有
    期徒刑10年1月，拘役部分減為20日確定。(1)之罪於89年10
    月8日因縮短刑期假釋出監，嗣經撤銷假釋而執行殘刑，而
    與(3)、(4)之罪接續執行，於96年10月5日執行完畢。猶未戒
    除毒癮，基於施用第一級毒品海洛因犯意，於97年12月19日
    ，在臺北市○○區○○街26之1號1樓住處施用第一級毒品海
    洛因1次。嗣於97年12月20日上午10時30分許，在臺北市○
    ○區○○街與漢口街2段口，經警盤查時，於警方發覺其有
    施用毒品犯行前，主動向警坦承其有施用海洛因犯行，並交
    付隨身所有之海洛因1小包淨重0.01公克。
二、案經臺北市政府警察局萬華分局報告臺灣臺北地方法院檢察
    署檢察官偵查起訴。
    理  由
一、訊據被告甲○○對於在上開有施用第一級毒品海洛因之犯罪
    事實，均坦承不諱，且被告為警查獲後所採集尿液經送臺灣
    尖端先進生技醫藥股份有限公司鑑驗結果，確呈嗎啡、可待
    因類陽性反應，此有該公司於97年12月26日所出具之濫用藥
    物檢驗報告1份在卷足憑（見130號毒偵卷第48頁），及在被
    告身上所查得之白色粉末一包經警當場鑑驗確含有第一級毒
    品海洛因成分，有照片1張在卷可稽（見同上毒偵卷第22頁
    ），復有扣案上開第一級毒品海洛因1小包可為佐證，被告
    任意性自白，確與事實相符，可堪採信。又查被告前因施用
    毒品案件，於91年間經本院同年度毒聲字第1195號裁定令入
    勒戒處所觀察勒戒，因認有繼續施用傾向，經臺灣臺北地方
    法院檢察署檢察官聲請強制戒治，經本院同年度毒聲字第
    2591 號裁定令入戒治處所施以強制戒治，至92年12月18日
    期滿，未經撤銷停止強制戒治，視為執行完畢，並經臺灣臺
    北地方法院檢察署檢察官93年度戒毒偵字第23號為不起訴處
    分確定；又於97年9月間因施用毒品，經本院於97年11月27
    日以97年度訴字第2039號判決應執行有期徒刑1年2月確定，
    有臺灣高等法院被告前案紀錄表在卷可參，被告於前案施用
    毒品案件判決後五年內再犯本案，自應依法追訴審判（96年
    度台非字第119號判決要旨參照）。綜上所述，本案事證明
    確，被告有施用第一級毒品犯行，堪以認定，應依法論科。
二、按海洛因屬毒品危害防制條例第2條第2項第1款所定之第一
    級毒品毒品，不得施用、持有。核被告施用毒品海洛因所為
    ，係犯毒品危害防制條例第10條第1項施用第一級毒品罪。
    其持有海洛因之低度行為應為其施用之高度行為所吸收，不
    另論罪。又被告係於犯罪未被有權偵查機關發覺前，於97年
    10 月20日上午10時30分許在臺北市○○區○○街與漢口街2
    段口處，為警盤查時，主動向警方供認其有施用第一級毒品
    行為，並交出身上所有之毒品海洛因1小包等情，有臺北市
    政府警察局萬華分局刑事案件移送書、被告警詢筆錄1份可
    按（見同上偵卷第1、9頁），經核與刑法第62條前段規定之
    自首要件相符，爰依該條規定減輕其刑。又被告有如事實欄
    所述之犯罪科刑執行情形，有臺灣高等法院被告全國前案紀
    錄表在卷可稽，其前受有期徒刑執行完畢，於5年以內故意
    再犯本件有期徒刑以上之罪，為累犯，應依刑法第47條第1
    項規定加重其刑。，並先加後減之。爰審酌被告品行、一再
    施用毒品，自戕身心，復無法戒絕，惟其犯罪後坦承犯行，
    所為係戕害個人身體健康，及其犯罪之動機、目的、手段、
    智識程度、生活狀況等一切情狀，量處如主文所示之刑，並
    諭知易科罰金之折算標準。扣案第一級毒品海洛因1小包（
    淨重0.01公克），應依毒品危害防制條例第18條第1項前段
    規定宣告沒收銷燬之。
據上論斷，應依刑事訴訟法第273條之1第1項、第299條第1項前
段，毒品危害防制條例第10條第1項、第18條第1項前段，刑法第
11條、第47條第1項、第62條前段、第41條第1項前段，判決如主
文。
本案經檢察官許鈺茹到庭執行職務
中    華    民    國    98    年    2    月    27    日
                  刑事第十五庭  法  官  孫惠琳
以上正本證明與原本無異。
如不服本判決應於收受送達後10日內向本院提出上訴書狀，並應
敘述具體理由；其未敘述上訴理由者，應於上訴期間屆滿後20日
內向本院補提理由書（均須按他造當事人之人數附繕）「切勿逕
送上級法院」。
                                書記官  郭錦賢
中    華    民    國    98    年    2    月    27    日
毒品危害防制條例第10條
施用第一級毒品者，處6月以上5年以下有期徒刑。
施用第二級毒品者，處3年以下有期徒刑。


司法院資訊處製作；財團法人民間司法改革基金會備份。
